# 税法纳税义务早于财务，相应的处理

提问人：cpab 时间：2017-02-12 10:32:36
公司为了向客户收款，开具了增值税发票，但开具增值税发票时点，不符合财务确认收入的条件，请教： 《增值税会计处理规定》
财会[2016]22号发布后，应如何进行账务处理。第一种处理方法：1.在开发票时:借：应收账款-客户 贷：应交税金-销项。 2 、符合财务确认收入条件时：借：应收账款-客户 贷：营业收入。缺点：收入与销项税不匹配。相应的按流转税计算的附税，与收入也不匹配。优点：财务报表反映的应交增值税余额，与税法规定相符。第二种处理方法： 1 、开具发票时，不进行账务处理。 2 、符合财务确认收入时： 借：应收账款-客户 贷：营业收入 贷：应交税金-销项 3 、在交纳增值税时，把开具发票的销项税计算在内，向税务机关交税。借：应交税金-增值税-已交税 贷：银行存款 4 、期末，对于应交税金-增值税-未交增值税余额为负数的，重分类到其他流动资产。缺点：财务报表反映的为多缴增值税与税法规定计算的增值税不符。优点：收入与销项税、附税匹配。

回答人：chenyiwei
方案一更合理。方案二存在纳税义务确认不及时的问题，使得“应交税费——应交增值税”明细科目的记录与增值税纳税申报表不符，不符合此次《增值税会计处理规定》的本意。 事实上，《增值税会计处理规定》中很多对账务处理流程的具体规定都是基于税务管理流程和增值税纳税申报表的填列要求来设计的，特别是“应交增值税”明细科目的专栏设置和账务处理流程。明白了这一点，可以更好地理解相关规定。